臺灣板橋地方法院刑事判決　　　　　　　 94年度易字第330號
聲　請　人　臺灣板橋地方法院檢察署檢察官
被　　　告　乙○○
上列被告因詐欺等案件，經檢察官提起公訴（94年度偵字第3520
號），於被告為有罪之陳述後，本院合議庭裁定由受命法官獨任
依簡式審判程序審理，茲判決如下：
    主  文
乙○○連續意圖為自己不法之所有，以詐術使人將本人之物交付
，處有期徒刑參月，如易科罰金，以參佰元折算壹日。又竊盜，
處有期徒刑參月，如易科罰金，以參佰元折算壹日，扣案機車鑰
匙壹支沒收。應執行有期徒刑伍月，如易科罰金，以參佰元折算
壹日，扣案機車鑰匙壹支沒收。
    事  實
一、乙○○前因違反肅清煙毒條例案件，經本院以82年度訴字第
    2573號判處有期徒刑3 年2 月確定，於民國87年6 月14日因
    假釋期滿未經撤銷而視為行完畢（不構成累犯）。其因失業
    經濟狀況不佳，而為下列行為：
  (一)其意圖為自己不法之所有，於民國94年2 月7 日，在臺北縣
    新莊市○○路288 巷60號前，以自備鑰匙發動林王美花所有
    停放於該處車牌號碼為QVF-819 號機車後竊取之，供已代步
    使用。
  (二)又其另基於意圖為自己不法所有之概括犯意，先後兩次趁被
    害人丁○○、甲○○單獨駕車之機會，誆稱被害人車輛撞傷
    其親戚或友人小狗而要求付款賠償等語之方式施用詐術，致
    被害人誤信為真陷於錯誤，而交付款項予乙○○，其行為之
    時間、地點、被害人、詐得金額等均詳如附表編號1 、2 所
    示。嗣於94年2 月1 日20時許，被告仍承前之概括犯意，在
    臺北縣新莊市○○路與中山路口附近，以相同方式向丙○○
    詐騙時，適甲○○駕車經過，見狀乃上前勸諭丙○○不要付
    款，丙○○獲悉後即拒絕給付金錢，乙○○因而未詐得錢財
    ，甲○○並報警處理，嗣警據報於同日8 時50分到場，當場
    起獲乙○○所騎乘竊得車牌號碼為QVF-819 號之機車乙部，
    並自乙○○身上扣得機車鑰匙乙支。
二、案經丁○○訴由臺北縣政府警察局新莊分局報告臺灣板橋地
    方法院檢察署檢察官偵查起訴。
    理  由
一、訊據被告乙○○對於上揭事實自白不諱，核與證人即被害人
    丁○○、甲○○、丙○○及林王美花分別於警訊或偵查中證
    述之情節合致，堪信被告上開自白應與事實相符。此外並有
    卷附贓物認領保管單乙紙及扣案機車鑰匙乙支可資佐證，本
    件事證已臻明確，被告如事實欄所載之犯行堪為認定，應予
    依法論科。
二、按被告對被害人丙○○佯稱友人小狗遭撞要求賠償付款，於
    交涉賠償事宜之際適為甲○○遇見而出面阻止，顯見被告當
    時已著手開始為詐欺取財之行為，僅因甲○○之阻止而未發
    生丙○○因而交付財物之結果，其行為尚屬未遂。核被告所
    為，係犯刑法第320 條第1 項之竊盜罪（竊取機車部分），
    刑法第339 條1 項之詐欺取財罪（詐騙丁○○、甲○○部分
    ）及同法第339 條第2 項、第1 項之詐欺取財未遂罪（詐騙
    丙○○部分）。其先後3 次詐欺取財犯行，雖有既未遂結果
    之別，惟此3 次行為時間緊接，方法相同，觸犯構成要件相
    同之罪，顯係基於概括犯意而為之，乃連續犯，應依刑法第
    56條之規定從詐欺取既遂論以乙罪，並加重其刑。又被告於
    為如附表編號2 、3 所示之詐欺取財行為時，固係騎乘所竊
    得之QVF-819 號機車，惟此不過為被告當時作為代步而便利
    交通之工具，初與所為詐欺取財構成要件行為本身無何關連
    ，是該機車並非供本件詐欺取財犯行所用之物；而其所犯上
    開2 罪間，犯意各別，行為互殊，自應予分論併罰，公訴意
    旨認有方法結果之連犯關係應一重處斷，容有違誤。爰審酌
    被告有如事實欄所載之犯罪前科，此有臺灣高等法院被告前
    案紀錄表在卷可稽，雖不構成累犯，然已足證素行不佳，其
    教育程度為國中畢業（參被告警詢筆錄教育程度欄之記載）
    ，智識程度並非低下，因失業經濟狀況不佳而以自有鑰匙及
    詐騙方式為本件犯行，其動機及手段尚非惡劣，所詐得及竊
    得之財物價值亦非甚鉅，惟其一再詐騙他人，茍非適巧為其
    他被害人發現而報警查獲，被告顯仍會以相同手段賡續為之
    ，惡性非淺，自應予以相當之非難，並於本件審理中能自承
    犯行，犯罪後態度尚稱良好等一切情狀，量處如主文所示之
    刑及諭知易科罰金之折算標準，並定其應執行之刑，以資懲
    儆。扣案機車鑰匙乙支，係被告所有供本件竊盜犯罪所用之
    物，應依刑法第38條第1 項第2 款之規定併為沒收之諭知。
據上論斷，應依刑事訴訟法第273 條之1 第1 項、第299 條第1
項前段，刑法第56條、第320 條第1 項、第339 條第1 項、第2
項、第41條第1 項前段、第51條第5 款、第38條第1 項第2 款，
罰金罰鍰提高標準條例第1 條前段、第2 條，判決如主文。
本案經檢察官許智評到庭執行職務。
中　　華　　民　　國　　94　　年　　5 　　月　　12　　日
                  刑事第十三庭  法　官  楊  博  欽
以上正本證明與原本無異
如不服本判決應於送達後10日內向本院提出上訴狀
                                書記官　曾  美  滋
中　　華　　民　　國　　94　　年　　5 　　月　　12　　日
附錄本案論罪科刑法條全文：
中華民國刑法第320條
  意圖為自己或第 3 人不法之所有，而竊取他人之動產者，為竊
  盜罪，處五年以下有期徒刑、拘役或五百元以下罰金。
  意圖為自己或第 3 人不法之利益，而竊佔他人之不動產者，依
  前項之規定處斷。
  前二項之未遂犯罰之。
中華民國刑法第339條
  意圖為自己或第 3 人不法之所有，以詐術使人將本人或第 3
  人之物交付者，處五年以下有期徒刑、拘役或科或併科1000元
  以下罰金。
  以前項方法得財產上不法之利益或使第 3 人得之者，亦同。
  前二項之未遂犯罰之。
附表：
┌─┬────┬─────┬────┬───┬──────────┐
│編│時間　　│地點　　　│被害人　│詐騙金│備註　              │
│號│　　　　│　　　　　│　　　　│額 (新│　　　              │
│　│　　　　│　　　　　│　　　　│臺幣) │　　　              │
├─┼────┼─────┼────┼───┼──────────┤
│1 │93年11月│臺北縣新莊│丁○○　│1,600 │無　　　            │
│　│6 日18時│市新莊高中│　　　　│元　　│　　　              │
│　│許　　　│附近　　　│　　　　│　　　│　　　              │
├─┼────┼─────┼────┼───┼──────────┤
│2 │94年2月1│臺北縣新莊│甲○○　│10,000│無　　　            │
│　│3 日19時│市○○街附│　　　　│元　　│　　　              │
│　│許　　　│近　　　　│　　　　│　　　│　　　              │
├─┼────┼─────┼────┼───┼──────────┤
│3 │94年2月1│臺北縣新莊│丙○○　│　　　│被告開始著手詐欺行為│
│　│6 日20時│市○○路與│　　　　│　　　│後，因適為甲○○發覺│
│　│許　　　│中山路口附│　　　　│　　　│阻止而未遂　        │
│　│　　　　│近　　　　│　　　　│　　　│                    │
└─┴────┴─────┴────┴───┴──────────┘
